【裁判字號】    90,毒抗,311
【裁判日期】    900423
【裁判案由】    毒品危害防制條例
【裁判全文】
臺灣高等法院刑事裁定                              九十年度毒抗字第三一一號
    抗  告  人
    即受處分人  甲○○即許智幃.
右抗告人因違反毒品危害防制條例案件，不服臺灣桃園地方法院，中華民國九十年三
月二十二日九十年度毒聲字第九八三號裁定（檢察官聲請撤銷停止戒治案號：九十年
度聲撤戒一字第九七號），提起抗告，本院裁定如左：
    主  文
原裁定撤銷，發回臺灣桃園地方法院。
    理  由
一、本件原審以：受處分人甲○○（原名許智幃）前因施用毒品案件，經該院以八十
    九年度毒聲字第五九二○號裁定停止戒治，所餘期間並宣付保護管束，惟受處分
    人竟於保護管束期間，有繼續施用第二級毒品安非他命行為，經採集受處分人之
    尿液送鑑定呈安非他命類陽性反應，此有桃園縣衛生局出具之不法藥物尿液檢定
    書一紙在卷可稽。其違反保護管束應遵守事項情節重大，而依台灣桃園地方法院
    檢察署檢察官之聲請，依毒品危害防制條例第二十二條第二項、第二十條第四項
    之規定，撤銷停止戒治，令入戒治處所施以強制戒治。
二、抗告意旨略以：受處分人於保護管束期間，並無施用安非他命之行為，八十九年
     十月間停止戒治後，均按期向觀護人報到，並接受檢驗，八十九年十二月二十
     一日，在桃園縣觀音鄉與楊梅分局第一小隊警員姜文昌相遇，其要求受處分人
     交出一枝槍械，受處分人表示無槍可交出，其即命令受處分人接受驗尿。惟受
     處分人在標籤上簽名後，警員即要求其離開，受處分人並未見該標籤是否貼於
     受處分人之尿液檢體上，受處分人確未再施用安非他命，而楊梅分局所採之尿
     液送驗後，卻呈安非他命陽性反應，顯然有可疑之處，請予以調查。
三、查原審固據桃園縣警察局楊梅分局於八十九年十二月二十一日採集受處分人之尿
    液，送請桃園縣衛生局檢驗呈安非他命類陽性反應，及桃園縣衛生局出具之不法
    藥物尿液檢定書一紙在卷可稽為由，而以受處分人違反保護管束應遵守事項情節
    重大，依毒品危害防制條例第二十二條第二項、第二十條第四項之規定，撤銷停
    止戒治，裁定令受處分人入戒治處所施以強制戒治。惟受處分人於裁定前即以上
    開抗告理由為意見之陳述，原審不但未予查證，亦未說明何以不採之理由。則是
    否真如受處分人所述？非無可能，自應向相關人員查證，並查明該尿液是否確為
    抗告人所有，其安非他命之檢驗有無偽陽性之可能等，以為釐清。原審未注意及
    此，即裁定受處分人撤銷停止戒治，令入戒治處所施以強制戒治，尚有未妥，是
    抗告應認有理由，自應予撤銷原裁定，發回原法院詳查而為妥適之裁定。據上論
    斷，應依刑事訴訟法第四百十三條，判決如主文。
中      華      民      國      九十      年      四    月    二十三    日
                            臺灣高等法院刑事第二十三庭
                                審判長法  官  黃  瑞  華
                                      法  官  吳      燦
                                      法  官  雷  雯  華
右正本證明與原本無異。
不得再抗告。
                                      書記官  陳  思  云
中    華    民    國     九十     年        四      月      二十四      日


司法院資訊處製作；財團法人民間司法改革基金會備份。
